臺灣高等法院臺南分院民事判決
108年度重上字第101號
上  訴  人  如附表所載等365人
訴訟代理人  吳聰億律師(法扶律師，下同)  
            邱皇錡律師
            施裕琛律師              
            柳柏帆律師                  
            洪千雅律師                
            康志遠律師                    
            陳信村律師                      
            蔡金保律師                  
            嚴天琮律師                        
            邱榮英律師                      
            王捷歆律師                      
            陳威延律師    
被上訴人    台灣金聯資產管理股份有限公司
法定代理人  施俊吉  
訴訟代理人  吳碧娟律師                    
被上訴人    台灣金聯資產管理股份有限公司即萬有紙廠股份有
            限公司之破產管理人   
法定代理人  施俊吉  
被上訴人    黃鴻隆會計師即萬有紙廠股份有限公司之破產管理
            人        住彰化縣○○市○○路0段000號00樓
            陳丁章律師即萬有紙廠股份有限公司之破產管理人
前三人                    
訴訟代理人  陳永嚴律師
上列當事人間請求分配表異議之訴等事件，上訴人對於中華民國
108年9月30日臺灣雲林地方法院第一審判決（108年度重訴字第4
1號），提起上訴，本院不經言詞辯論，判決如下：
    主  文
原判決廢棄，發回臺灣雲林地方法院。
    事實及理由
一、按當事人死亡者，訴訟程序在有繼承人、遺產管理人或其他
    依法令應續行訴訟之人承受其訴訟以前當然停止；當事人喪
    失訴訟能力或法定代理人死亡或其代理權消滅者，訴訟程序
    在有法定代理人或取得訴訟能力之本人承受其訴訟以前當然
    停止。上開條文之規定，於有訴訟代理人時不適用之；當事
    人死亡者，訴訟程序在有繼承人得為承受時，應即為承受之
    聲明；他造當事人，亦得聲明承受訴訟；當事人不聲明承受
    訴訟時，法院亦得依職權，以裁定命其續行訴訟，民事訴訟
    法第168條、第170條、第173條、第175條、第178條分別定
    有明文。查：㈠林生根於民國（下同）108年12月5日死亡，
    其繼承人為黃瑞汝、林子珊、林莉柔、林聖豐（下稱黃瑞汝
    等4人），有戶籍謄本、繼承系統表、財政部南區國稅局遺
    產稅免稅證明書可憑（見本院卷三第133至145頁），並經黃
    瑞汝等4人具狀聲明承受訴訟（見本院卷三第127至131頁）
    。㈡陳天泉於109年1月3日死亡，其繼承人為陳蘇碧月、陳彥
    宏、陳薇惠、陳美合（下稱陳蘇碧月等4人），有戶籍謄本
    、繼承系統表、財政部南區國稅局遺產稅免稅證明書可憑（
    見本院卷三第111至125、139至141頁），並經陳蘇碧月等4
    人具狀聲明承受訴訟（見本院卷三第127至131頁）。㈢王永
    順於109年3月9日死亡，其繼承人為王郭錦雀、王姿雁（下
    稱王郭錦雀等2人），有戶籍謄本、繼承系統表、財政部中
    區國稅局遺產稅免稅證明書可憑（見本院卷三第325至332頁
    ），並經王郭錦雀等2人具狀聲明承受訴訟（見本院卷三第3
    21至324頁）。㈣余茂己於109年4月27日死亡，其繼承人為余
    王春桂、余美娟、余美蓮、余明進、余啓榮（下稱余王春桂
    等5人），有戶籍謄本、繼承系統表、財政部中區國稅局遺
    產稅免稅證明書可憑（見本院卷三第477至485頁），並經余
    王春桂等5人具狀聲明承受訴訟（見本院卷三第473至476頁
    ）。㈤鄭俊雄於109年5月13日死亡，其繼承人為蘇麗蘭、鄭
    啓吟、鄭婉婷、鄭婉如（下稱蘇麗蘭等4人），有戶籍謄本
    、繼承系統表、財政部中區國稅局遺產稅免稅證明書可憑（
    見本院卷三第405至411頁），並經蘇麗蘭等4人具狀聲明承
    受訴訟（見本院卷三第401至404頁）。㈥被上訴人台灣金聯
    資產管理股份有限公司（下稱台灣金聯資產公司）之法定代
    理人原為郭文進，嗣變更為施俊吉，有公司變更登記表、董
    事會議事錄等可稽（見本院卷三第437至447頁），施俊吉並
    聲明承受訴訟（見本院卷三第435至436頁）。㈦蔡武煙即蔡
    宗瑋於109年8月9日死亡，其繼承人為蔡明勳，有戶籍謄本
    、繼承系統表、雲林地院函、財政部中區國稅局遺產稅免稅
    證明書可憑（見本院卷四第57至65頁），並經蔡明勳具狀聲
    明承受訴訟（見本院卷四第54至53頁）。並送達於對造，經
    核均無不合，應予准許。
二、上訴人主張：臺灣雲林地方法院（下稱雲林地院）107年度
    司執字第9404號強制執行事件（下稱系爭執行事件），就萬
    有紙廠股份有限公司（下稱萬有公司）之財產進行拍賣，於
    民國（下同）106年3月1日拍定，於108年3月25日製作分配
    表（下稱系爭分配表），定於同年7月19日實行分配。伊等
    對萬有公司有工資、退休金、資遣費等勞動債權，依104年2
    月4日修正公布勞動基準法第28條第1項之規定，該債權有與
    抵押權等別除權之同一受償順位，自97年11月5日至同年月3
    0日之工資，屬破產法第96條第2款所定之破產財團債務，應
    優先受償，已於107年10月12日聲明參與分配。系爭分配表
    未將伊等勞動債權列入優先債權分配，致伊等可分配之受償
    金額因此減損等情。爰依強制執行法第41條規定，求為判決
    ：㈠原判決廢棄。㈡確認上訴人如起訴狀附表所示之債權為與
    系爭分配表第一順位抵押權並列之優先債權。㈢雲林地院107
    年度司執字第9404號清償債務強制執行事件，於108年3月25
    日製作之107年司執字第9404號分配表【表1】分配次序6分
    配予被上訴人台灣金聯公司之金額，應更正為將上訴人第二
    項之債權金額，與第一順位抵押權人併列為同次序優先債權
    ，按債權比例重新分配。
三、按第一審之訴訟程序有重大之瑕疵者，第二審法院得廢棄原
    判決，而將該事件發回原法院，但以因維持審級制度認為必
    要時為限；又前開判決，得不經言詞辯論為之，民事訴訟法
    第451條第1項、第453條分別定有明文。又所謂第一審之訴
    訟程序有重大之瑕疵因維持審級制度認為必要，而得將該事
    件發回原法院者，係指第一審違背訴訟程序之規定，其違背
    與判決內容有因果關係，或因訴訟程序違背規定，不適於為
    第二審辯論及裁判之基礎而言。
四、經查：
  ㈠按債權人或債務人對於分配表所載各債權人之債權或分配金
    額有不同意者，應於分配期日一日前，向執行法院提出書狀
    ，聲明異議；異議未終結者，為異議之債權人或債務人得向
    執行法院對於反對陳述之債權人或債務人提起分配表異議之
    訴，強制執行法第39條第1項、第41條第1項前段分別定有明
    文。又提起分配表異議之訴之債權人，須為合法參與分配之
    債權人；且分配表異議之訴，性質上屬訴訟法之形成之訴，
    故僅須由對分配表聲明異議之人為原告，以對其聲明異議為
    反對陳述之人為被告提起訴訟，其當事人適格即無欠缺。
  ㈡查，正漢企業有限公司以萬有公司積欠其債務未清償為由，
    聲請就萬有公司之財產為強制執行，嗣雲林地院以系爭執行
    事件進行拍賣，上訴人以其對萬有公司有勞動債權存在且屬
    第一順位抵押權人於107年10月12日聲明參與分配，系爭執
    行標的物於107年10月17日拍定（見系爭執行卷二第171至17
    2頁），雲林地院乃作成系爭分配表，定於108年7月19日實
    行分配，上訴人已於同年月16日具狀聲明異議（系爭執行卷
    二第344至354頁），執行法院認聲明異議並非正當，上訴人
    乃以被上訴人為被告，提起本件訴訟乙情，經本院調閱系爭
    執行卷審閱無誤。上訴人於107年10月12日參與分配時，固
    未提出執行名義之證明文件，然嗣已補正經法院核定之雲林
    縣○○鎮○○○○○000○○○○○○000號調解書，堪認上訴人確為系爭
    執行事件之合法參與分配之債權人，且已遵期聲明異議，對
    為反對陳述之被上訴人提起本件訴訟，其當事人適格自無欠
    缺，客觀上並有訴訟利益存在。被上訴人抗辯：上訴人非系
    爭執行事件之合法參與分配之債權人，無提起本件訴訟之利
    益，欠缺當事人適格要件乙節，應無足採。
五、從而，原審以上訴人非系爭執行事件合法參與分配之債權人
    ，顯非提起本件分配表異議之訴之適格當事人，以無權利保
    護必要，其訴在法律上顯無理由，不經言詞辯論，逕以判決
    駁回，其訴訟程序自屬有重大瑕疵，基此所為之判決，顯屬
    違背法令。且此等瑕疵關乎上訴人之審級利益，上訴人並未
    表示同意由本院為實體裁判。則為維持審級制度，並保障當
    事人訴訟程序權益，自有將原判決廢棄，發回原審法院更為
    裁判之必要。上訴人指摘原判決不當，求予廢棄，為有理由
    。爰不經言詞辯論，將原判決廢棄，發回原審法院依法處理
    ，以符法制。
六、據上論結，本件上訴為有理由，依民事訴訟法第450條、第7
    8條、第85條第1項前段，判決如主文。
中　　華　　民　　國　　110 　年　　2 　　月　　19　　日
                  民事第五庭    審判長法  官  吳森豐

                                      法  官  孫玉文

                                      法  官  郭貞秀　　
上為正本係照原本作成。
如不服本判決，應於收受送達後20日內向本院提出上訴書狀，其
未表明上訴理由者，應於提出上訴後20日內向本院補提出理由書
狀（均須按他造當事人之人數附繕本），上訴時應提出委任律師
或具有律師資格之人之委任狀；委任有律師資格者，另應附具律
師資格證書及釋明委任人與受任人有民事訴訟法第466條之1第1
項但書或第2項（詳附註）所定關係之釋明文書影本。如委任律
師提起上訴者，應一併繳納上訴審裁判費。
中　　華　　民　　國　　110 　年　　2 　　月　　19　　日

                                      書記官  蘇玟心
【附註】
民事訴訟法第466條之1：
⑴對於第二審判決上訴，上訴人應委任律師為訴訟代理人。但上
  訴人或其法定代理人具有律師資格者，不在此限。
⑵上訴人之配偶、三親等內之血親、二親等內之姻親，或上訴人
  為法人、中央或地方機關時，其所屬專任人員具有律師資格並
  經法院認為適當者，亦得為第三審訴訟代理人。
民事訴訟法第466條之2第1項：
上訴人無資力委任訴訟代理人者，得依訴訟救助之規定，聲請第
三審法院為之選任律師為其訴訟代理人。

附表
編號 姓名 住居所 1 王金爐 住嘉義縣○○鄉○○村○○○00號 2 盧宗瑋 住雲林縣○○鄉○○村○○○00○0號 居嘉義縣○○鄉○○路000巷00號 3 盧金清 住雲林縣○○鄉○○村○○○00○0號 居雲林縣○○鄉○○村○○○0○00號 4 盧淑芬 住雲林縣○○鄉○○村○○○00號 居雲林縣○○鎮○○里○○街00號 居嘉義縣○○鄉○○村000○0號 5 王水池 住雲林縣○○鎮○○里○○路000號 6 王世安 住雲林縣○○鄉○○村○○街00號 7 唐凰鳳即王旭堂之承受訴訟人 住雲林縣○○鄉○○村○○路000○0號 8 王中志即王旭堂之承受訴訟人 住同上 9 王中男即王旭堂之承受訴訟人 住同上 10 王惠卿即王旭堂之承受訴訟人 住同上 11 王志文 住嘉義縣○○市○○里○○路0段000巷000弄0號 12 王李連續 住○○市○○區○○里○○街00號三樓 13 王瑞文 住雲林縣○○鎮○○里○○00○0號 14 朱文世 住雲林縣○○鎮○○里○○00○0號 15 余王春桂即余茂己之承受訴訟人 住雲林縣○○鎮○○里○○00號 16 余美娟即余茂己之承受訴訟人 住同上 17 余明進即余茂己之承受訴訟人 住同上 18 余啓榮即余茂己之承受訴訟人 住同上 19 余美蓮即余茂己之承受訴訟人 住○○市○○區○○路00巷0號5樓 20 吳水田 住雲林縣○○鎮○○里○○路000號8樓 21 吳水溝 住雲林縣○○鎮○○里○○路00巷0○00號 22 吳志雄 住雲林縣○○鎮○○路00號 23 吳秀玉 住雲林縣○○鎮○○里○○0號 居嘉義縣○○鄉○○村000○0號 24 吳明昌 住雲林縣○○鄉○○村○○路00○0號 25 吳明晃 住雲林縣○○鎮○○里○○路0號4樓之7 26 吳明爾 住雲林縣○○鄉○○村○○0號 居雲林縣○○鎮○○街00巷0號 27 吳金塗 住雲林縣○○鎮○○里○○00號 居雲林縣○○鎮○○里○○000號 28 吳青木 住雲林縣○○鄉○○村○○路000號 29 吳俊郎 住雲林縣○○鎮○○里○○路000○0號 居雲林縣○○鎮○○里○○路000號1樓之1 30 吳政毅 住雲林縣○○鄉○○村○○00號 31 吳國運 住雲林縣○○鎮○街里○○路000號 居雲林縣○○鎮○○里○○路00號 32 吳源豐 住雲林縣○○鎮○○里○○路00號 33 呂俊民 住○○市○區○○里○○路00號 34 呂清蓬 住嘉義縣○○鄉○○村○○00號 35 呂媽景 住雲林縣○○鄉○○村○○路000號 居雲林縣○○鎮○○街0號 36 李招陸 住雲林縣○○鄉○○村○○路00號 居雲林縣○○鄉○○村○○路0巷00號 37 李昌明 住雲林縣○○鄉○○村○○路00號 38 李榮宗 住雲林縣○○鎮○○里○○00號 39 李麗珠 住雲林縣○○鎮○○里000號 40 汪世賢 住嘉義縣○○鄉○○村○○路000○0號 41 周興國 住雲林縣○○鎮○○里00○00號 42 易嘉川 住雲林縣○○鎮○○里○○路00巷00號 43 林坡宏 住雲林縣○○鄉○○村○○路00號 44 林忠義 住雲林縣○○鄉○○村○○街000號 45 林東達 住嘉義縣○○鄉○○村○○路0○0號 46 林照堯 住彰化縣○○鄉○○村○○路0段00號 居彰化縣○○鄉○○村○○街000號 47 侯丙丁 住雲林縣○○鎮○○里○○00號 48 侯西東 住嘉義縣○○鄉○○村○○○00號 居嘉義縣○○鄉○○村○○路000號 49 侯定江 住嘉義縣○○鄉○○村○○路000號 50 姚川務 住雲林縣○○鄉○○村○○路0○0號 51 洪建清 住雲林縣○○鎮○○里○○路00巷00號 52 洪耀川 住雲林縣○○鎮○○里○○街0號 53 胡森元 住○○市○區○○里○○路000號 居雲林縣○○鎮○○0街00號 54 徐兆甫 住雲林縣○○鎮○○里○○路0號 55 高竹福 住○○市○○鎮○○里○○路00巷0號 居臺南市○○區○○里00○0號 56 高坤永 住○○市○區○○里○○路000號 居嘉義縣○○鄉○○村000號 57 康金盛 住嘉義縣○○鄉○○村○○00○0號 58 張俊和 住嘉義縣○○鄉○○村○○○000號 59 張紡 住雲林縣○○鄉○○村0號 60 張淑芬 住雲林縣○○鎮○○里00○0號 61 張淑玲 住雲林縣○○鎮○○里○○街0號 居雲林縣○○鎮○○里○○路000號7樓 62 張耀宗 住嘉義縣○○市○○里○○路0段000巷00弄000號 63 莊春廷 住嘉義縣○○鄉○○村0號之4 64 許宏宗 住雲林縣○○鎮○○里○○街00號 65 許金標 住嘉義縣○○鄉○○村○○○00號之10 66 郭慢來 住雲林縣○○鎮○○里○○00號 67 陳志昌 住雲林縣○○鎮○○路0號 68 陳志明 住雲林縣○○鎮○○里○○路00巷0號2樓 69 陳東誼 住嘉義縣○○鄉○○村○○○00○0號 70 陳武郎 住雲林縣○○鄉○○村○○街000號 71 陳建政 住雲林縣○○市鎮○里○○路000巷00號 居新北市○○區○○路○○巷00弄00號4樓 72 陳茂仁 住嘉義縣○○鄉○○村00鄰000○00號 73 陳茂雄 住雲林縣○○鄉○○村○○○00號 74 陳國良 住雲林縣○○鎮○○里00○0號 75 陳許月 住雲林縣○○鎮○○里○○00號 居雲林縣○○鎮○○里○○00號之1 76 陳瑞成 住雲林縣○○鎮○○里○○街0號 77 陳滿堂 住雲林縣○○鎮○○里○○路0○0號 78 陳藻華 住雲林縣○○鎮○○里○○○路0號 79 黃永昌 住雲林縣○○鎮○街里○○街00巷00號5樓 80 黃志榮 住雲林縣○○鎮○○路0號5樓之1 81 黃海山 住嘉義縣○○鄉○○村○○○00號 82 黃萬修 住雲林縣○○鄉○○村○○路000○0號 83 黃譯瑩 住雲林縣○○鎮○○里○○路00號8樓之8 84 楊按察 住雲林縣○○鎮○○里○○路00巷00○0號 居雲林縣○○鎮○○里○○路00巷00○0號 85 温新禧 住雲林縣○○鎮○○里000○0號 86 葉秀美 住雲林縣○○鎮○○里○○000號 居雲林縣○○鎮○○里○○路00號 87 劉許錦 住雲林縣○○鎮○○里○○000○0號 88 劉聰文 住嘉義縣○○市○○里○○路00巷00號3樓之7 89 劉鐘林 住嘉義縣○○鄉○○村00○0號 90 蔣永發 住嘉義縣○○鄉○○村○○00號 91 蔡文祥 住雲林縣○○鎮○○里○○路000號 92 蔡坤樺 住雲林縣○○鄉○○村○○00號 93 蔡明賢 住雲林縣○○鄉○○村○○0號 居雲林縣○○鎮○○街00○0號 94 蔡明勳即蔡武煙之承受訴訟人 住雲林縣○○鎮○○路00○00號12樓 95 蔡建信 住雲林縣○○鄉○○村○○○路00號 96 蔡春榮 住雲林縣○○鎮○街里○○街00號 97 蔡秋凉 住雲林縣○○鎮○○里○○00號 98 蔡瑞豐 住雲林縣○○鎮○○里00○00號 99 蔡裕豐 住雲林縣○○鎮○○里○○路00巷00號 100 蔡嘉峰 住雲林縣○○鎮○○里○○路000號 101 蔡維德 住雲林縣○○鎮○○里○○路00號 居雲林縣○○鎮○○街00號 102 蔡銀常 住雲林縣○○鎮○街里○○街00號 103 蔡錦源 住雲林縣○○鄉○○村○○街0號 104 蘇麗蘭即鄭俊雄之承受訴訟人 住雲林縣○○鄉○○村○○○路00號 105 鄭啟吟即鄭俊雄之承受訴訟人 住同上 106 鄭婉婷即鄭俊雄之承受訴訟人 住同上 107 鄭婉如即鄭俊雄之承受訴訟人 住○○市○○區○○街00巷0號2樓 108 賴通海 住嘉義縣○○鄉○○村○○00號 109 蘇文俊 住雲林縣○○鎮○○里○○00號 居雲林縣○○鄉○○村○○路00號 110 蘇廷揚 住雲林縣○○鎮○○里○○路00巷00號 居嘉義縣○○鄉○○村00○00號 111 蘇宗榮 住嘉義縣○○鄉○○村000號 112 蘇明男 住雲林縣○○鎮○○里○○街0巷0號 113 龔裕光 住雲林縣○○鎮○○街00號 114 李青殷 住雲林縣○○鄉○○村○○路000巷00號 115 王璧瑶 住彰化縣○○市○○里○○路000巷00號 居雲林縣○○鄉○○村○○路0段000號 116 吳紹威 住雲林縣○○鎮○○里○○路000號 居嘉義縣○○市○○路0段000巷00弄0號 117 林秀娟 住雲林縣○○鎮○○里○○路00號 居雲林縣○○鎮○○街00號 118 孫大琦 住雲林縣○○鎮○○里○○路000○0號 119 張仁智 住雲林縣○○鄉○○村○○路0○0號 居雲林縣○○鄉○○村○○路0號 120 張淑貞 住雲林縣○○鎮○○里00○0號 121 陳建榮 住嘉義縣○○鄉○○村○○路000巷0號 122 陳洽㨗 住雲林縣○○市○○里○○路000巷00號 123 黃浩然 住嘉義縣○○鄉○○村○○路00○00號 124 楊明峰 住雲林縣○○鎮○○里○○路000號 125 劉順治 住○○市○○區○○里○○00號 居嘉義縣○○市○○路00號 126 謝淑琪 住雲林縣○○鎮○○里○○路00號 127 謝復業 住雲林縣○○鄉○○村○○路00號 128 黃瑞汝即林生根之承受訴訟人 住嘉義縣○○市○○里○○○0號  129 林子珊即林生根之承受訴訟人 住雲林縣○○鎮○○里○○路000號 130 林聖豐即林生根之承受訴訟人 住同上 131 林莉柔即林生根之承受訴訟人 住同上 132 蔡志豪 住雲林縣○○鎮○○里000號 133 鄭敦仁 住雲林縣○○鎮○○里○○路00○0巷00號 134 蘇錦堂 住雲林縣○○鎮○○里○○街00巷0號 135 王世宏 住雲林縣○○鄉○○村○○路000號 136 王科文 住雲林縣○○鎮○○里○○街00巷0號 137 王清松 住雲林縣○○鎮○○里○○街00○0號 居雲林縣○○鎮○○里○○街00號 138 余昇奮 住雲林縣○○鎮○○里○○路000○0號 居雲林縣○○鎮○○路000號 139 余秋燕 住雲林縣○○鄉○○○路000號 140 余璧岑 住雲林縣○○鎮○○里○○00號 居雲林縣○○鎮○○街00號 141 吳志強 住雲林縣○○鎮○街里○○街00號 142 吳明義即吳尚宏 住雲林縣○○鎮○○里○○路000號 居雲林縣○○鄉○○村○○路00號 143 吳明興 住嘉義縣○○鄉○○村○○○00號 居嘉義縣○○鄉○○村000○00號 144 吳秉爵 住○○市○○鄉○○村○○○00號之63 居嘉義市○○路000巷00號 145 吳金定 住雲林縣○○鄉○○村0○0號 146 吳俊霖 住雲林縣○○鎮○○里○○街00號 147 吳建文 住雲林縣○○鄉○○○路00巷00號之3 居雲林縣○○鄉○○○路00巷00號 148 吳建泰 住雲林縣○○鄉○○村○○00○0號 149 吳政勳 住雲林縣○○鎮○○路000巷00號 150 吳茂源 住雲林縣○○鄉○○村○○○路00巷00號之1 居雲林縣○○鄉○○村○○○路00巷00號 151 吳淑貞 住雲林縣○○鎮○○里○○00號 152 吳勝樹 住雲林縣○○鄉○○村○○路00號 153 吳堯鴻 住雲林縣○○鄉○○村○○路00號 居雲林縣○○鎮○○路00○00號9樓 154 吳棍凉 住雲林縣○○鄉○○村0鄰○○路000號 居雲林縣○○鎮○○路00○0號 155 吳雅萍 住雲林縣○○鎮○○里○○00號 156 吳漢鍵 住雲林縣○○鄉○○村○○○0號 157 吳慶恩 住雲林縣○○鎮○○里○○路00○00號7樓 158 吳適欣 住雲林縣○○鎮○○街00巷00號 159 吳憲清 住雲林縣○○鄉○○村○○街00號 160 呂茂坤 住○○市○○區○○里○○路0段00巷00號 住○○市○○區○○里○○路0段00巷00號 161 呂麗雲 住雲林縣○○鎮○○路000號10樓 162 李月嬌 住嘉義縣○○鄉○○村00號 163 李四川 住雲林縣○○鄉○○村○○路000巷0號 居雲林縣○○鎮○街里○○路000○0號6樓 164 李位哲 住雲林縣○○鄉○○村○○路0號 165 李秀偵 住雲林縣○○鎮○街里○○路000巷00號 居雲林縣○○鎮○街里○○路000巷00號 166 李秀麗 住雲林縣○○鎮○○路000○0號7樓 167 李依芬 住雲林縣○○鎮○○里○○街00○0號 居雲林縣○○鎮○○街00○0號 168 李佩蓁 住嘉義縣○○鄉○○村000號 169 李芳蓁 住雲林縣○○鎮○○里○○路000巷00號 170 李建國 住雲林縣○○鎮○○里○○路00號 171 李界亨 住雲林縣○○鄉○○村○○路0巷0號 172 李美秀 住雲林縣○○鄉○○村○○路00巷0○00號 173 李振明 住雲林縣○○鄉○○村○○路00號 174 李佳昱即李素美 住雲林縣○○鄉○○村○○0號 居雲林縣○○鄉○○村00○0號 175 蘇淑燕即李國銪之承受訴訟人 住雲林縣○○鎮○街里00鄰○○路000巷0號 176 李智偉即李國銪之承受訴訟人 住同上 177 李蓓雯即李國銪之承受訴訟人 住同上 178 李安妮即李國銪之承受訴訟人 住同上 179 李智富 住嘉義縣○○鄉○○村○○00號 180 李慧君 住嘉義縣○○鄉○○村○○○0○0號 181 李輝明 住雲林縣○○鎮○○里○○路000號6樓 182 李曉婷 住雲林縣○○鄉○○村00號 183 李蕙宜 住雲林縣○○鎮○○村00○00號 184 沈欽林 住雲林縣○○鎮○○里○○00號 185 沈欽斌 住雲林縣○○鎮○○路000號 186 周天郁 住○○市○區○○里○○○路00號 187 周明金 住雲林縣○○鎮○○路000號 188 林秀惠 住雲林縣○○鎮○街里○○街00號 居嘉義縣○○鄉○○村○○0○0號 189 林佳慧 住雲林縣○○鎮○○里○○00○0號 190 林明宏 住嘉義縣○○鄉○○村000號 191 林芳志 住嘉義縣○○鄉○○村000○0號 192 林門成 住雲林縣○○鄉○○村○○街00○00號 193 林建賢 住雲林縣○○鎮○○里○○街00巷0號 194 林紫菀 住雲林縣○○鎮○○里○○街00號 居雲林縣○○鎮○○街00巷0號 195 林嘉玲 住雲林縣○○鎮○○路000號 196 林銘墻 住雲林縣○○鄉○○村○○00號 197 林耀崑 住雲林縣○○鎮○○里○○路00巷0號之2 198 侯信佑 住嘉義縣○○鄉○○村○○000號 199 侯盈志 住嘉義縣○○鄉○○村000○0號 200 姚淑津 住雲林縣○○鎮○○街000號 201 姚許秋月 住雲林縣○○鎮○○里000○0號 202 施俊良 住雲林縣○○鎮○○里00○00號 203 施貴森 住嘉義縣○○鄉○○村000○00號 204 柯証元 住嘉義縣○○鄉○○村○○路00巷00號 205 段岱君 住嘉義縣○○鄉○○村000號 206 洪建榮 住○○市○○里○○○路000號 207 孫兢優 住雲林縣○○鄉○○村○○00○0號 居雲林縣○○鄉○○村○○路000號 208 栗林宏 住雲林縣○○鎮○○里○○00○0號 209 高天助 住雲林縣○○鎮○街里○○街00巷0號 210 高崇欽 住雲林縣○○鎮○○里○○路00號 211 高嫦蘭 住雲林縣○○鎮○○里○里路00號 212 張世銘 住雲林縣○○鄉○○路000巷00弄00號 213 張國枬 住○○市○○里○○○村00號3樓1 214 張福吉 住雲林縣○○鄉○○村00號 215 張氶濃 住雲林縣○○鄉○○村○○路000號 216 許文仲 住雲林縣○○鎮○○里○○路00號 217 許東隆 住嘉義縣○○鄉○○村000○0號 218 許金敏 住雲林縣○○鎮○○里○○路000號 219 許財順 住嘉義縣○○鄉○○村○○街00巷00號 居嘉義縣○○鄉○○村○○○000○0號 220 許舜宇 住嘉義縣○○鄉○○村○○○00號 221 許榮吉 住雲林縣○○鎮○○里○○路000號 222 陳士傑 住嘉義縣○○鄉○○村00號 223 陳文選 住嘉義縣○○鄉○○村○○00號之1 224 陳王金花 住雲林縣○○鄉○○村○○○00號 225 陳明 住雲林縣○○鎮○街里○○路000號 226 陳明利 住雲林縣○○鎮○○里○○000○0號 227 陳明宏 住雲林縣○○鎮○○里○○路00○0號 228 陳明福 住雲林縣○○鄉○○路00號 229 陳明璜 住雲林縣○○鎮○○里○○路00○00號9樓 230 陳炎賜 住雲林縣○○鄉○○村00號 231 陳俊廷 住嘉義縣○○鄉○○村000號 232 陳建瑶 住彰化縣○○鄉○○村○○路00號 233 陳建鵬 住雲林縣○○鎮○○里○○路00號4樓之2 234 陳政雄 住嘉義縣○○鄉○○村○○○00號 235 陳秋雅 住雲林縣○○鎮○○里○○00號 236 陳重文 住雲林縣○○鄉○○00○0號 237 陳崑玉 住嘉義縣○○鄉○○村○○路000巷00號 居嘉義縣○○鄉○○村000○0號 238 陳莉娜 住雲林縣○○鎮○○○路00巷00號 居雲林縣○○鎮○○路000號 239 陳連彰 住嘉義縣○○鄉○○村00號 240 陳嘉駿 住雲林縣○○鄉○○村○○路000號 241 陳嘉濚 住嘉義縣○○鄉○○村○○00號 242 陳榮堯 住雲林縣○○鄉○○村○○○0號 243 陳榮謀 住嘉義縣○○市○○里○○路0段000號 居嘉義縣○○鄉○○村000○0號 244 陳麗燕 住雲林縣○○鎮○○里○○路00號 居雲林縣○○鎮○○街00號 245 陳顯照 住雲林縣○○鎮○○里○○路00號 246 陸婉柔 住雲林縣○○鎮○街里○○街00號 247 曾逢俞 住雲林縣○○鎮○○里○○○路00號 248 曾進明 住○○市○○區○○里○○路000號 居高雄市○○區○○0街00號 249 曾寶源 住雲林縣○○鎮○○里○○00號 250 賁俊平 住雲林縣○○鎮○○里○○路00○0號 251 黃和 住嘉義縣○○鄉○○村○○000號 252 黃川和 住雲林縣○○鎮○街里○○路000巷0號8樓 253 黃文洲 住雲林縣○○鎮○○里○○000號 254 黃正吉 住雲林縣○○鎮○○里○○路00號 255 黃正雄 住嘉義縣○○鄉○○村○○○00○00號 256 黃秀蘭 住雲林縣○○鎮○○里○○路000號8樓 257 黃信文 住嘉義縣○○市○○里○○○○000○00巷00弄0號 258 黃建民 住雲林縣○○鄉○○村○○○00號 259 黃純寶 住雲林縣○○鎮○○路000號8樓 260 黃基彰 住嘉義縣○○鄉○○村○○○00號 261 黃朝煦 住嘉義縣○○鄉○○村○○街0○0號 262 黃榮郁 住嘉義縣○○鄉○○村○○○000號 263 楊金龍 住嘉義縣○○市○○里○○00號 264 楊清溪 住雲林縣○○鎮○○街00巷00號 265 楊富美 住○○市○○里○○街000號7樓2 266 温錦賢 住○○市○○里○○街000號7樓之2 267 温釱旺 住雲林縣○○鎮○街里○○路000巷00號 268 廖健甫 住雲林縣○○鎮○○里○○路000號 居雲林縣○○鎮○○路00○00號5樓 269 廖經和 住雲林縣○○鄉○○村○○路0號 270 趙文巍 住雲林縣○○鎮○○里○○○路0○0號 271 劉佳玲 住雲林縣○○鎮○○里000○0號 272 蔣宗道 住○○市○區○○路000巷00號 273 蔡仁義 住雲林縣○○鎮○○里○○000號 274 蔡秀娟 住雲林縣○○鎮○○里○○000號 275 蔡依穎 住○○市○區○○里○○街000巷00號 居雲林縣○○鎮○○里00號 276 蔡侑倫 住雲林縣○○鎮○○里000○0號 277 蔡忠霖 住雲林縣○○鄉○○村00○000號 278 蔡明凱 住雲林縣○○鎮○○里○○街0號 279 蔡炎山 住雲林縣○○鎮○○里○○00號 280 蔡金塗 住雲林縣○○鎮○○里000號 281 蔡俊華 住雲林縣○○鄉○○村○巷○00號 282 蔡守璿即蔡健華 住○○市○區○○里○○○路000巷00號 居雲林縣○○鄉○○村○○路00○0號 283 蔡莉莉 住雲林縣○○鎮○○路00號 284 蔡湘君 住雲林縣○○鎮○○里00號 285 蔡順良 住雲林縣○○鎮○○里○○路00○0號 居雲林縣○○鎮○○路000號7樓 286 蔡煌裕 住雲林縣○○鎮○街里○○路00巷00號 287 蔡爾塘 住雲林縣○○鎮○○里○○路00號 288 蔡爾豐 住雲林縣○○鎮○○里○○路00○0號 289 蔡福興 住雲林縣○○鎮○○里○○00號 290 蔡蒼義 住雲林縣○○鎮○街里○○路000號 291 蔡慶東 住雲林縣○○鎮○○里0鄰○○路000○00號 292 蔡耀賢 住雲林縣○○鎮○○里○○路00號 居雲林縣○○鎮○○里○○路00號 293 鄭宏暉 住嘉義縣○○鄉○○村○○000號之11 居雲林縣○○鎮○街里○○路000號 294 鄭麗明 住雲林縣○○鎮○○里○○0號 295 蕭連興 住雲林縣○○鎮○街里○○路000巷00號 296 賴乙安 住嘉義縣○○鄉○○村○○00號 297 謝淑琴 住雲林縣○○鎮○○街00號 298 顏素芳 住○○市○○區○○里○○街00號6樓 居新北市○○區○○路000號2樓 299 魏秋蘭 住雲林縣○○鎮○○里○○路000○0號10樓 居雲林縣○○鎮○○里○○路00巷00號 300 蘇綉惟 住雲林縣○○鎮○○里○○路00號 居雲林縣○○鎮○○里000號 301 蘇火標 住雲林縣○○鎮○○里○○路0號 302 蘇志強 住雲林縣○○鎮○○里○○00號 303 蘇宥如 住嘉義縣○○鄉○○村○○○000號 居桃園市○○區○○路0段000號 304 蘇昭銘 住嘉義縣○○鄉○○村○○○000號 305 蘇玲虹 住嘉義縣○○鄉○○村○○000號 306 蘇崑富 住雲林縣○○鄉○○村○○街00號 307 蘇清河 住雲林縣○○鎮○○里○○00○0號 居雲林縣○○鎮○○里000號 308 蘇惠絹 住雲林縣○○鎮○街里○○街000○0號 居雲林縣○○鎮○○里000○0號 309 蘇瑞祥 住雲林縣○○鎮○○里○○街00巷00號 310 許萬來 住○○市○○區○○路000巷00○00號 311 王郭錦雀即王永順之承受訴訟人 住雲林縣○○鎮○○里○○00號 312 王姿雁即王永順之承受訴訟人 住○○市○○區○○街○○巷00號 313 王鑑維 住嘉義縣○○鎮○○里○○000號 居嘉義縣○○鄉○○村0○00號 314 林熿洽 住雲林縣○○鎮○○路000巷00弄0號 315 許行芳 住雲林縣○○鄉○○村○○00號 316 許金和 住雲林縣○○鎮○○里○○00號 居雲林縣○○鎮○○里000○0號 317 許金獅 住雲林縣○○鎮○○里○○路00號 318 許義男 住雲林縣○○鎮○○里○○00○0號 319 陳蘇碧月即陳天泉之承受訴訟人 住雲林縣○○鎮○○街0巷0號 320 陳彥宏即陳天泉之承受訴訟人 住○○市○區○○路000號之69三樓2 321 陳薇惠即陳天泉之承受訴訟人 住○○市○○區○○○路00巷00號8樓 322 陳美合即陳天泉之承受訴訟人 住○○市○鎮區○○路00巷0弄00號 323 陳志文 住嘉義縣○○鄉○○村○○○00號 324 陳春田 住○○市○○區○○里○○000號之15 325 陳鮑馥貞 住雲林縣○○鎮○○路000巷00號 326 陳耀輝 住嘉義縣○○鄉○○村○○000○0號 327 黃天來 住嘉義縣○○鄉○○村○○○00號之2 居嘉義縣○○鄉○○村00○0號 328 黃金象 住雲林縣○○鄉○○村○○路000號 329 黃偉峯 住嘉義縣○○鄉○○村000號 330 黃順發 住嘉義縣○○鄉○○村○○000○00號 331 黃德義 住嘉義縣○○鄉○○村○○○000○0號 332 葉芳男 住雲林縣○○鄉○○村○○00號 居雲林縣○○鎮○○街000號 333 蔡山野 住雲林縣○○鎮○○里○○00號 334 賴永飛 住嘉義縣○○鄉○○村○○00號 335 陳俊宏即陳明元之承受訴訟人 住○○市○區○○○路○段00巷00號9樓之2 336 陳素春即陳明元之承受訴訟人 住雲林縣○○鎮○○里○○路000號 居臺中市○區○○○路○段00巷00號9樓之2 337 陳諭滿即陳明元之承受訴訟人 住○○市○○區○○路00號2樓 338 陳素野即陳明元之承受訴訟人 住嘉義縣○○鄉○○村○○街0號  339 陳素玲即陳明元之承受訴訟人 住嘉義縣○○鄉○○村○○00號 340 李黃簟即李秋玉之承受訴訟人 住雲林縣○○鎮○○里○○路000號 341 許玉蕙兼吳啟章之承受訴訟人 住雲林縣○○鄉○○村○○○00○0號 342 吳俊頴即吳啟章之承受訴訟人 住同上 343 吳俊旻即吳啟章之承受訴訟人 住同上 344 吳旆慈即吳啟章之承受訴訟人 住同上 345 蔡和東即蔡佩勳之承受訴訟人 住雲林縣○○鎮○街里○○街00號 346 蔡吳金滿即蔡佩勳之承受訴訟人 住同上 347 許政次即許義霖之承受訴訟人 住雲林縣○○鎮○○里○○00號 348 吳彩雲即林富家及林妤明之承受訴訟人 住雲林縣○○鄉○○村○○街00巷0號 349 林淑女即林富家及林妤明之承受訴訟人 住○○市○○區○○路00巷0弄0號4樓 350 林惠明兼林富家及林妤明之承受訴訟人 住雲林縣○○鄉○○村○○○路00號之11 351 林如玉即林富家及林妤明之承受訴訟人 住○○市○○區○○路00巷0弄0號4樓 352 林佳明兼林富家及林妤明之承受訴訟人 住雲林縣○○鄉○○村○○街00巷0號 353 陳慧敏即何侹傑之承受訴訟人 住雲林縣○○鎮○街里○○路00巷0號 354 何東和即何侹傑之承受訴訟人 住同上 355 何依蓮即何侹傑之承受訴訟人 住同上 356 何依香即何侹傑之承受訴訟人 住同上 357 陳世賢 住○○市○○區○○里00鄰○○路○段0號 居雲林縣○○鎮○○路000巷0號 居雲林縣○○鎮○○路000巷0號 358 蔡勝富 住雲林縣○○鎮○○里○○路00號 359 施月琴即吳鴻祥之承受訴訟人 住雲林縣○○鄉○○村○○路0號 360 吳媖媜即吳鴻祥之承受訴訟人 住同上 361 吳婉綾即吳鴻祥之承受訴訟人 住同上 362 蔡麗香即鄭成春之承受訴訟人 住○○市○○區○○路0段00號5樓之7 363 鄭彗伶即鄭成春之承受訴訟人 住同上 364 鄭凱謙即鄭成春之承受訴訟人 住同上 365 鄭婷文即鄭成春之承受訴訟人 住同上